臺灣臺北地方法院刑事判決　　　　　　　　　　　　　九十一年度易字第五○三號
　　公　訴　人　臺灣臺北地方法院檢察署檢察官
　　被　　　告　乙○○
右列被告因竊盜案件，經檢察官提起公訴（九十一年度偵緝字第三二九號，含八十九
年度偵字第二三五二五號），本院判決如左：
    主  文
乙○○連續毀越安全設備竊盜未遂，累犯，處有期徒刑拾月。扣案手套壹雙沒收。
    事  實
一、乙○○前有數次竊盜前科，於民國七十四年間因竊盜案件，經臺灣高等法院於七
    十四年八月三十一日以七十四年度上訴字第二二○四號判處有期徒刑三年，刑前
    強制工作確定；於八十七年間復因犯竊盜罪，經本院於八十七年九月三十日以八
    十七年度易字第一八九七號判處有期徒刑七月確定，甫於八十九年一月二十九日
    執行完畢。因無設籍地址可資申辦身分證，造成謀職不易，加上缺錢花用，於八
    十九年十一月間某日（起訴書誤載為八十九年十二月四日），在台北市○○區○
    ○街三十號附近拾獲許榮宏遺失之住處鑰匙一支後，為供將來伺機行竊財物之用
    ，基於意圖為自己不法所有之犯意，將該鑰匙侵占入己。嗣見許榮宏住處無人在
    家，乃萌盜心，基於意圖為自己不法所有之概括犯意，先於八十九年十二月四日
    上午九時三十分許，穿戴其所有手套一雙，持上開侵占之鑰匙開啟許榮宏位於台
    北市○○區○○街三十號二樓住處大門，侵入該住處（侵入住宅部分未據告訴）
    ，並下手搜尋財物，計竊得許榮宏所有水晶觀音佛像一尊（價值約新台幣《下同
    》七萬元）、觀音像項鍊一條（價值約八萬元）、手錶一只（價值約六百元）、
    佛珠手鍊一條（價值約二千五百元）、茶葉一罐、印章五顆、水晶柱二支、領帶
    夾一支、銀戒子一只、紅色琉璃球二個、黃色琥珀球一個、皮包三只，得手後先
    行離去變賣予姓名年籍資料不詳綽號「小林」之成年男子得款七百元。鑑於變賣
    所得尚感不足花用，乙○○又折返該址，並於同日上午十一時五十分許（起訴書
    誤載為十二時三十分許），穿戴前開手套，以徒手方式拉折毀壞裝設在台北市○
    ○區○○街三十號一樓Ｄ室出租套房之鐵窗條，致防盜之鐵窗設備喪失防閑作用
    ，越入該出租套房行竊（毀損部分未據告訴），在搜尋房間內之值錢財物後，因
    誤認留在該址之明沛環保電池三個、ＴＯＳＨＩＢＡ電池十四個、皮爾卡登鋼筆
    一支、頻道轉換器一個、亞柏女錶一只等財物，係有價值之有主物，遂將之全數
    取走，準備變賣花用。惟於同日下午十二時三十分許離去時，因管區警員甲○○
    察覺其形跡可疑，上前盤查後當場扣得其所有供竊盜所用之手套一雙及上開明沛
    環保電池三個、ＴＯＳＨＩＢＡ電池十四個、皮爾卡登鋼筆一支、頻道轉換器一
    個、亞柏女錶一只等物。嗣經帶同乙○○向住處使用者查證後，發覺留在台北市
    文山區○○街三十號一樓Ｄ室出租套房之財物均係前出租套房房客棄置該處之無
    主物，在員警甲○○資助下，乙○○並主動於八十九年十二月六日向「小林」贖
    回變賣之水晶觀音佛像一尊、觀音像項鍊一條、手錶一只、茶葉一罐、印章五顆
    、水晶柱二支、領帶夾一支、銀戒子一只、紅色琉璃球二個、黃色琥珀球一個、
    皮包三只及鑰匙一支，由員警發還予所有人許榮宏。
二、案經台北市政府警察局文山第二分局報請臺灣臺北地方法院檢察署檢察官偵查起
    訴。
    理  由
一、右揭事實業據被告乙○○迭於警訊及本院審理中坦承：「（問：你今日共行竊住
    宅幾處？時間？地點？所得贓物多少？）我今天總共到台北市○○區○○街行竊
    兩次，第一次是在今《四》日上午九時三十分，地點是台北市○○區○○街三十
    號二Ｆ樓梯旁套房內，竊得贓物共有類似玻璃觀音像一尊、類似玻璃項鍊，墜子
    處有觀音像，佛珠手鍊（紅色）一條、手錶一只及茶葉一平等物品，隨即我便前
    往台北市○○區○○路與廣州街口將前述贓物全數賣給一名綽號『小林』的男子
    ，所得新台幣七百元整。因所得金錢太少，不夠花用，我復於今《四》日上午十
    一時五十分再次返回台北市○○區○○街三十號行竊該處一樓Ｄ室套房，所竊得
    之贓物如前述為警查獲時我身上所帶物品（新台幣七百元為變賣第一次行竊贓物
    所得），現已為警查扣。（問：你兩次侵入他人住宅行竊，是以何手法？工具侵
    入？）第一次行竊公館街三十號二Ｆ時，是以我檢來的鑰匙開門進入行竊的，第
    二次行竊公館街三十號一樓Ｄ室是用手拉壞該處窗戶鐵窗（如現場照片）爬窗入
    內行竊的。二次偷竊我均全程戴手套作案」、「（問：對起訴書犯罪事實有何意
    見《提示要旨並交付起訴書一份》？是否認罪？）我認罪，但竊得之物已還被害
    人。‧‧‧（問：對卷附照片有何意見？）沒有，是我拉壞鐵條之後進去的。（
    問：扣案鑰匙來源？）我在案發之前約一個月左右就在案發地點大樓下撿到，當
    天因身上無錢，才臨時起意去偷。（問：作案用手套何人所有？）我的。（問：
    『小林』年籍如何？）約三十出頭男子，第一次所竊物品共賣得七百多元，後來
    觀音像等物我已贖回還給被害人。我是因警員給我一千元，我才拿去贖回上開竊
    得物品還給被害人的」等語不諱（見八十九年度偵字第二三五二五號偵查卷第六
    頁反面、七頁正面、本院九十一年四月十六日訊問筆錄）。核與被害人許榮宏於
    警訊中指訴被竊之情節一致（本院卷附八十九年十二月六日許榮宏警訊筆錄），
    且有本院卷附贓物認領保管收據一紙及贓物照片計三幀可稽。而被告徒手毀壞裝
    設於台北市○○區○○街三十號一樓Ｄ室出租套房之鐵窗條，並侵入行竊，亦有
    卷附現場鐵窗照片二幀（照片上地址誤載為Ｃ室）（同上偵查卷第十八頁）及本
    院卷附該等無主物之贓證物品清單一紙足憑，堪信被告出於任意性之自白確與事
    實相符，而堪採為證據。至被告侵入台北市○○區○○街三十號一樓Ｄ室之出租
    套房後，雖有搜尋財物之竊盜行為，然套房內實際上僅餘外籍房客搬離後棄置該
    處之無主物，有本院卷附台北市政府警察局文山第二分局九十一年六月十八日北
    市警文二分刑字第九一六四六九三○○號函所載：「本案於八十九年十二月五日
    經本局萬盛派出所承辦員警甲○○陪同交保犯嫌乙○○前往行竊被害人（外籍人
    士、姓名年籍不詳）租賃處所（北市○○區○○街三十號一樓Ｄ室套房）查訪，
    經屋主表示，該址一樓係分租於各承租人，其中Ｄ室已無人居住，承租人（即外
    籍人士）已搬遷，故犯嫌乙○○所行竊之贓物係屬承租人所丟棄未搬離之物品，
    致此等物品無法發還」等語可佐，足認被告竊得之明沛環保電池三個、ＴＯＳＨ
    ＩＢＡ電池十四個、皮爾卡登鋼筆一支、頻道轉換器一個、亞柏女錶一只，均係
    他人拋棄所有權之無主物。本件事證明確，被告竊盜犯行洵堪認定，應予依法論
    科。
二、核被告拾獲許榮宏住處之鑰匙後，將之侵占入己，並用以侵入住宅行竊財物之所
    為，係犯刑法第三百三十七條侵占遺失物罪及刑法第三百二十條第一項竊盜罪。
    被告第二次毀壞鐵窗條越入出租套房，竊取他人棄置之無主物之行為，係犯刑法
    第三百二十一條第二項、第一項第二款之加重竊盜未遂罪，被告此次竊盜犯行，
    雖有為搜尋行為之著手，然評價上所得財物並非他人所有之動產，所為自無成立
    加重竊盜既遂之可能（公訴人就第二次竊盜部分，已於本院九十一年五月二十二
    日審理中當庭請求變更起訴法條為加重竊盜未遂罪）。其所犯侵占遺失物罪及竊
    盜罪間，有原因、結果之牽連犯關係，應從一較重之竊盜罪處斷。先後二次竊盜
    犯行，時間緊接，手段同一，地點密接，觸犯基本構成要件相同之罪名，顯係基
    於初始同一概括竊盜犯意反覆為之，應依連續犯之規定論以一較重之加重竊盜未
    遂罪，並依法加重其刑。被告前於八十七年間因竊盜案件，經本院於八十七年九
    月三十日以八十七年度易字第一八九七號判處有期徒刑七月確定，甫於八十九年
    一月二十九日執行完畢，有卷附臺灣高等法院檢察署刑案紀錄簡覆表可按，其受
    刑之執行完畢後，五年內再犯本件有期徒刑以上之罪，為累犯，應加重其刑。被
    告所犯上開加重竊盜未遂犯行，併依刑法第二十六條前段規定減輕其刑，並依法
    先遞加後減之。爰審酌被告前有數次竊盜前科，於七十四年間因竊盜案件，經臺
    灣高等法院於七十四年八月三十一日以七十四年度上訴字第二二○四號判處有期
    徒刑三年，刑前強制工作確定，有臺灣高等法院檢察署刑案紀錄簡覆表，足徵其
    素行非佳，為令其能記取教訓並培養將來適應社會之能力，自有剝奪相當期間自
    由之必要，然被告犯後自始坦承犯行不諱，所竊財物復在員警資助下主動贖回並
    歸還被害人，堪認犯後態度良好，此外被告因無可資設籍之地址（現地址為職訓
    隊），致無法申辦身分證，造成謀職困難，不得已一再竊盜，及其犯罪目的、手
    段、智識程度、犯罪所生對於人民財產之危害程度，依罪刑相當原則及刑罰教化
    功能之極致，本院認公訴人求處有期徒刑一年，稍嫌過重，爰量處如主文所示之
    刑，以示懲儆。扣案手套一雙，為被告所有供竊盜所用之物，業經被告供承在卷
    ，併依刑法第三十八條第一項第二款規定沒收。
據上論斷，應依刑事訴訟法第二百九十九條第一項前段，刑法第五十六條、第三百二
十一條第二項、第一項第二款、第三百三十七條、第五十五條、第二十六條前段、第
三十八條第一項第二款、第四十七條，罰金罰鍰提高標準條例第一條前段，判決如主
文。
本案經檢察官劉承武到庭執行職務
中    華    民    國      九十一      年      六      月      二十六    日
                                      臺灣臺北地方法院刑事第六庭
                                          法  官  吳  秋  宏
右正本證明與原本無異。
如不服本判決應於送達後十日內向本院提出上訴狀。
                                          書記官  林  碧  華
中    華    民    國      九十一     年      六      月      二十六     日
附錄本案論罪科刑法條全文：
刑法第三百二十一條第二項、第一項第二款
刑法第三百三十七條
刑法第三百二十一條
一犯竊盜罪而有左列情形之一者，處六月以上五年以下有期徒刑：
　於夜間侵入住宅或有人居住之建築物、船艦或隱匿其內而犯之者。
　毀越門扇、牆垣或其他安全設備而犯之者。
　攜帶兇器而犯之者。
　結夥三人以上而犯之者。
　乘火災、水災或其他災害之際而犯之者。
　在車站或埠頭而犯之者。
二前項之未遂犯罰之。
刑法第三百三十七條
意圖為自己或第三人不法之所有，而侵占遺失物、漂流物或其他離本人所持有之物者
，處五百元以下罰金。
